【裁判字號】    98,訴,2285
【裁判日期】    990129
【裁判案由】    給付工程款
【裁判全文】
臺灣桃園地方法院民事判決              98年度訴字第2285號
原      告  昶鑫鋼鐵股份有限公司
法定代理人  甲○○
被      告  宏準企業有限公司
法定代理人  丙○○
訴訟代理人  乙○○
上列當事人間請求給付工程款事件，本院於民國99年1 月18日言
詞辯論終結，判決如下：
    主  文
被告應給付原告新臺幣肆佰玖拾伍萬仟柒佰柒拾肆元及自民國
九十八年十二月五日起至清償日止，按週年利率百分之五計算之
利息。
訴訟費用由被告負擔。
    事  實  及  理  由
甲、原告起訴主張，被告前於民國97年間陸續向原告購買黑鐵、
    不鏽鋼管等鋼材材料，業已累積如送貨簽收單所示之貨款金
    額總計新臺幣（下同）4,953,774 元迄未給付。原告屢次向
    被告請求，被告均未置理，為此爰依承攬之法律關係提起本
    件訴訟等語。並為訴之聲明：被告應給付原告4,953,774 元
    及自支付命令送達之翌日起至清償日止，按週年利率5%計算
    之利息。
乙、被告則以：被告尚待取得其所承攬之工程款，始得分期清償
    本件債務等語，資為抗辯。並為答辯聲明：駁回原告之訴。
丙、得心證之理由：
一、原告就其所主張之上開事實，業據提出與所述相符之支票暨
    退票理由單各1 紙、送貨簽收單37紙附卷可稽（見本院98年
    度司促字第38052 號卷第5 頁至第25頁）。而被告就其負欠
    原告上開買賣價金之事實並未爭執，僅以其現無能力清償之
    情為辯。然被告此部分所辯即使屬實，其清償有困難乙節亦
    不能影響其負欠原告上開價金債務未償之認定結果。是原告
    所為上開主張，已堪信為真實。
二、按買受人對於出賣人，有交付約定價金及受領標的物之義務
    ，民法第367 條定有明文。本件被告有積欠原告上開貨款債
    務未為清償之事實，既經認定如前，則依上揭法律規定，原
    告請求被告應如數給付，於法洵屬有據。
三、再按給付無確定期限者，債務人於債權人得請求給付時，經
    其催告而未為給付，自受催告時起，負遲延責任。其經債權
    人起訴而送達訴狀，或依督促程序送達支付命令，或為其他
    相類之行為者，與催告有同一之效力；遲延之債務，以支付
    金錢為標的者，債權人得請求依法定利率計算之遲延利息；
    應付利息之債務，其利率未經約定，亦無法律可據者，週年
    利率為5%，民法第229 條第2 項、第233 條第1 項前段、第
    203 條分別定有明文。本件屬無確定期限之債；又係以支付
    金錢為標的，則依上揭法律規定，原告就被告應給付之金額
    ，一併請求自支付命令送達翌日即98年12月5 日（見本院98
    年度司促字第38052 號卷第39頁送達證書所載）起至清償日
    止，按法定利率即年息5%計算之利息，亦屬有據。
四、從而，原告依兩造間民法買賣之法律關係，請求被告給付原
    告4,953,774 元及自98年12月5 日起至清償日止，按週年利
    率5%計算之利息，為有理由，應予准許。
據上論結，本件原告之訴為有理由，依民事訴訟法第78條，判決
如主文。
中    華    民    國    99    年    1     月    29    日
              民事第二庭    法  官  張震武
以上正本係照原本作成
如對本判決上訴，須於判決送達後20日內向本院提出上訴狀
中    華    民    國    99    年    1     月    29    日
                            書記官  顏伯儒

司法院資訊處製作；財團法人民間司法改革基金會備份。
